【裁判字號】    98,審小上,40
【裁判日期】    980429
【裁判案由】    給付貨款
【裁判全文】
臺灣臺北地方法院民事裁定            98年度審小上字第40號
上  訴  人  乙○○
被上訴人    甲○○○○○○○○○○○○
上列當事人間請求給付貨款事件，上訴人對於中華民國98年2 月
4日本院臺北簡易庭97年度北小字第4329 號第一審判決提起上訴
，本院裁定如下：
    主  文
上訴駁回。
第二審訴訟費用新臺幣壹仟伍佰元由上訴人負擔。
    事實及理由
一、按對於小額程序第一審裁判之上訴或抗告，非以其違背法令
    為理由，不得為之；上訴狀內應記載上訴理由，表明下列各
    款事項：一、原判決所違背之法令及其具體內容。二、依訴
    訟資料可認為原判決有違背法令之具體事實，民事訴訟法第
    436 條之24第2 項、第436 條之25定有明文。又依同法第43
    6 條之32第2 項準用第468 條、第469 條規定，判決不適用
    法規或適用不當者，為違背法令，其中判決有同法第469 條
    第1 款至第5 款情形之一者，為當然違背法令。是當事人於
    小額訴訟程序提起上訴，如依民事訴訟法第468 條規定，以
    第一審判決有不適用法規或適用法規不當為理由時，其上訴
    狀或理由書應有具體之指摘，並揭示該法規之條項或其內容
    。若係成文法以外之法則，應揭示該法則之旨趣。倘為司法
    院解釋、或最高法院之判例，則應揭示該判解之字號或其內
    容。如以民事訴訟法第469 條第1 款至第5 款情形為理由時
    ，其上訴狀或理由書，應揭示合於該條款之事實。故對於小
    額程序之第一審裁判提起上訴時，如上訴論旨並未具體指出
    原審認定事實有如何違反法令情事，更未具體指明其所違反
    法令之條項或其內容，不得謂已合法表明上訴理由，其上訴
    自難認為合法，而屬上訴不合程式，第二審法院應依同法第
    436 條之32第2 項準用同法第444 條第1 項以裁定駁回之。
二、本件上訴意旨略以：本件係訴外人王淑娟即寰門室內設計有
    限公司（下稱寰門公司）負責人向被上訴人訂購裝潢材料，
    被上訴人將材料送至現場交由現場人員簽收，上訴人只是寰
    門公司所僱用之點工，並非寰門公司之負責人，被上訴人之
    主張為無理由。並求為判決：原判決廢棄；被上訴人於第一
    審之訴駁回等語。
三、經查，上訴人所執上訴理由，僅對原審法院取捨證據、認定
    事實之職權行使而為指摘，並未指出原判決依何訴訟資料有
    合於違背法令之具體事實，又未揭示合於民事訴訟法第469
    條第1 至5 款之事實，自難認對原判決之如何違背法令已有
    具體之指摘，揆諸首揭說明，本件上訴於法不合，應予駁回
    。
四、本件第二審訴訟費用，確定為如主文第2項所示金額。
五、據上論結，本件上訴為不合法，依民事訴訟法第436 條之32
    第1 項、第2 項、第444 條第1 項前段、第95條、第78條、
    第436條之19第1 項，裁定如主文。
中    華    民    國    98    年    4     月    29    日
                  民事第六庭審判長法  官  劉坤典
                                  法  官  黃柄縉
                                  法  官  劉又菁
以上為正本係照原本作成。
本裁定不得抗告。
中    華    民    國    98    年    4     月    29    日
                                  書記官  潘惠梅


司法院資訊處製作；財團法人民間司法改革基金會備份。
